臺灣臺北地方法院民事簡易判決
110年度北簡字第12800號
原      告  梁崇民  
被      告  楊芳婉律師

上列當事人間請求損害賠償事件，本院於中華民國110年10月5日
言詞辯論終結，判決如下：
    主      文
原告之訴駁回。
訴訟費用新臺幣壹仟元由原告負擔。
    事實及理由
一、按訴狀送達後，原告不得將原訴變更或追加他訴，但擴張或
    減縮應受判決事項之聲明者，不在此限，民事訴訟法第255
    條第1項第3款定有明文。查原告原起訴聲明為：被告應給付
    原告新臺幣（下同）100,000元，及自欺騙之日起至清償日
    止，按週年利率5%計算之利息並溯法回聘，有起訴狀可稽（
    見本院卷第9頁），嗣於訴訟中撤回溯法回聘，並變更聲明
    為：被告應給付原告100,000元，及自起訴狀繕本送達翌日
    起至清償日止，按週年利率5%計算之利息，亦有上訴狀、言
    詞辯論筆錄可憑(見本院卷第185、193頁)，核其所為，係屬
    應受判決事項聲明之減縮，依上開規定，應予准許，合先敘
    明。
二、原告主張：被告於鈞院110年度重勞訴字第3號事件及109年
    度北簡字第21867號事件審理過程中，明知民國106年1月24
    日受託行政機關1月解聘不合法(未移送權責機關-三級教評
    會管轄)、106年3月16日受託行政機關3月停聘不合法(遠逾
    知悉後不變期日)與訴外人林奇郁(前教育部人事處公務員)
    以詐術欺騙法官造成損害，爰依民法第184條第1項前段及後
    段、第195條規定，請求被告賠償100,000元，為此提起本件
    訴訟等語，並聲明：被告應給付原告100,000元，及自起訴
    狀繕本送達翌日起至清償日止，按週年利率5%計算之利息。
三、被告則以：被告前於鈞院109年度北簡字第21867號事件、11
    0年度重勞訴字第8號事件(下合稱系爭事件)，擔任系爭事件
    被告林奇郁之訴訟代理人，而臺灣臺北高等行政法院108年
    度訴字第370號事件已判定原告原任職之輔仁大學對原告之
    解聘及停聘程序均無違法，109年度北簡字第21867號簡易民
    事判決也判定「教育部就原告之停聘函覆輔仁大學稱無須報
    部核准，自無原告所稱違法函覆可言…」，110年度重勞訴字
    第8號民事判決亦判定原告主張之「106年1月24日函報以及1
    06年3月16日停聘各節，均與該案被告林奇郁無涉」，亦即
    原告所稱其原任職之輔仁大學(受託行政機關)106年1月24日
    函報原告解聘，以及106年3月16日函報原告停聘案，教育部
    之相關函覆不法云云，業經上開案號法院審理並判定均無違
    法，而原告就其涉及性騷擾事件(同一事件)不但已提告原學
    校校長、調查小組成員、職員、教育部人員等諸多民事及刑
    事案，而民事事件業經駁回、刑事部分亦受不起訴處分，原
    告無任何證據，竟胡亂誣指系爭事件之承審法官受訴訟代理
    人即被告詐術欺騙而判決，明顯惡意並欠缺事實及法律之合
    理依據等語，資為抗辯，並聲明：原告之訴駁回。
四、本院得心證之理由：
　　原告主張被告在本院的解聘案(110年度重勞訴字第3號)和停
    聘案(109年度北簡字第21867號)的兩個案件中分別做出解聘
    不需要經過權責管轄機關教師評審委員會的審查，及在停聘
    案中提供停聘無需教育部核准之不法協助，欺騙多位法官至
    今，違反律師法第1條、第38條誠實信用原則，應予賠償，
    則為被告否認，並以前詞置辯，茲析論如下：
　㈠按因故意或過失，不法侵害他人之權利者，負損害賠償責任
    。故意以違背善良風俗之方法，加損害於他人者亦同，民法
    第184條第1項定有明文。又此侵權行為之成立，須行為人因
    故意過失不法侵害他人權利，亦即行為人須具備歸責性、違
    法性，並不法行為與損害間有因果關係，始能成立，且主張
    侵權行為損害賠償請求權之人，對於侵權行為之成立要件應
    負舉證責任（最高法院100年度台上字第328號判決要旨參照
    ）。再按當事人主張有利於己之事實者，就其事實有舉證之
    責任，民事訴訟法第277條亦有規定。又民事訴訟如係由原
    告主張權利者，應先由原告負舉證之責，若原告先不能舉證
    ，以證實自己主張之事實為真實，則被告就其抗辯之事實即
    令不能舉證，或其所舉證據尚有疵累，亦應駁回原告之請求
    （最高法院100年度台上字第415號判決要旨參照）。　
　㈡原告主張被告在本院的解聘案(110年度重勞訴字第3號)和停
    聘案(109年度北簡字第21867號)的兩個案件中分別做出解聘
    不需要經過權責管轄管轄機關教師評審委員會的審查，及在
    停聘案中提供停聘無需教育部核准之不法協助，欺騙多位法
    官云云，然查，被告於上開解聘案(110年度重勞訴字第3號)
    和停聘案(109年度北簡字第21867號)，係擔任該2事件之被
    告李奇郁之訴訟代理人，被告固有於解聘案做成「…原告涉
    性騷擾行為情節重大，無庸再經學校教評會會議會議…」之
    答辯(見本院卷第71頁)，及於停聘案做成「…原告因涉性騷
    擾事件，經輔仁大學性平會調查並決議，認定原告之行為已
    達性騷擾情節重大，依教師法第十四條第一項第九款及第四
    項規定，予以解聘並報教育部核准。」之答辯(見本院卷第6
    0頁)，被告前開答辯係以輔仁大學之解聘過程所涉之法律見
    解之解釋，尚難認被告之答辯行為有何不法之情事；況法官
    係依據法律，獨立審判，並不當然受當事人所主張法律上見
    解之拘束，法院就當事人主張起訴原因之事實判斷其法律上
    之效果，自不因當事人就其主張之法律上爭點而受影響，即
    法官認事用法不會因被告答辯而變動法律效果，更不可能發
    生被告欺瞞法官之情事，故原告主張被告於系爭事件所為前
    揭答辯欺騙多位法官，違反律師法第1條、第38條誠實信用
    原則，應予賠償云云，尚非可採。
五、綜上所述，原告據以提起本訴，請求被告給付100,000元，
    及自起訴狀繕本送達翌日起至清償日止，按週年利率5%計算
    之利息，為無理由，應予駁回。　　
六、本件事證已臻明確，兩造其餘攻擊防禦方法及證據，核與判
    決之結果不生影響，爰不一一論列，併此敘明。
七、訴訟費用負擔之依據：民事訴訟法第78條。本件訴訟費用額
    ，依後附計算書確定如主文第2項所示金額。
中　　華　　民　　國　　110 　年　　10　　月　　19　　日
                  臺北簡易庭    法  官  葉藍鸚
訴訟費用計算書
項　　    目               金　額（新臺幣）　　   備　註
第一審裁判費   　 　　     1,000元
合　　　　計　　　         1,000元
以上正本係照原本作成。
如不服本判決，應於判決送達後20日內向本庭提出上訴狀（須按
他造當事人之人數附繕本）。如委任律師提起上訴者，應一併繳
納上訴審裁判費。
中　　華　　民　　國　　110 　年　　10　　月　　19　　日
                                書記官  林錫欽